臺灣雲林地方法院刑事協商判決　　　　　 96年度易字第578號
公　訴　人　臺灣雲林地方法院檢察署檢察官
被　　　告　乙○○
　　　　　　　　　　國民
選任辯護人　洪士凱律師
上列被告因詐欺等案件，經檢察官提起公訴（96年度偵字第2226
號），檢察官聲請法院改依協商程序而為判決，本院認為適當，
同意由法官一人獨任進行協商判決程序，判決如下：
一、主  文
    乙○○連續意圖為自己不法之所有，以詐術使人將本人之物
    交付，處有期徒刑捌月，減為有期徒刑肆月，如易科罰金，
    以銀元佰元即新臺幣玖佰元折算壹日。
二、犯罪事實：
    乙○○係雲林縣虎尾鎮○○里○○路14之9號「聯合牙醫診
    所」之負責醫師，為從事業務之人，基於行使業務登載不實
    之文書及意圖為自己不法所有之概括犯意，自民國94年01月
    11日起至95年06月09日止，明知其於附表編號1 至7 所示張
    鑑羲、陳素貞、陳菀莉、葉淑香、黃厚勝、賴宗源、林貞治
    等7 人（以下簡稱張鑑羲等7 人），於附表所示之日期前來
    「聯合牙醫診所」就診時，並未對張鑑羲等7 人進行如附表
    所示銀粉充填、簡單性拔牙、複合樹脂充填等診療項目，竟
    在「聯合牙醫診所」內，連續於門診記錄表、中央健康保險
    局特約醫事服務機構住院醫療服務點數清單上，虛偽記載對
    張鑑羲等7 人施作如附表所示之診療項目，並持之向中央健
    康保險局（以下簡稱健保局）請領保險給付，致不知情之健
    保局經辦人員陷於錯誤，依約支付上開醫療費用給乙○○，
    乙○○因而共向健保局詐得新臺幣 (下同)9,100 元 ，足生
    損害於張鑑羲等7 人及健保局對病患就醫紀錄稽核管理之正
    確性。
三、證據名稱：
(一)、證人張鑑羲95年09月19日之訪查紀錄。
(二)、證人陳素貞95年09月19日之訪查紀錄及96年04月17日之偵訊
    筆錄。
(三)、證人陳菀莉95年09月19日之訪查紀錄及96年04月17日之偵訊
    筆錄。
(四)、證人葉淑香95年09月15日之訪查紀錄及96年04月17日偵訊筆
    錄。
(五)、證人黃厚勝95年09月19日之訪查紀錄及96年04月17日偵訊筆
    錄。
(六)、證人賴宗源95年09月19日之訪查紀錄及96年04月17日偵訊筆
    錄。
(七)、證人林貞治95年09月15日之訪查紀錄及96年04月17日偵訊筆
    錄。
(八)、健保局牙科患者實地訪視口腔檢查紀錄。
(九)、聯合牙醫診所門診紀錄表。
(十)、健保局門診就醫紀錄明細表。
(十一)、丁牙科診所病歷表。
(十二)、豐生牙醫診所病歷表。
(十三)、信安牙醫診所病歷表。
(十四)、國佳牙醫診所門診紀錄。
(十五)、安正牙醫診所門診紀錄。
(十六)、陳新興牙醫診所門診紀錄。
(十七)、相片14張。
(十八)、被告乙○○之偵查筆錄。
四、處罰條文：
(一)、刑法第2 條第1 項前段、第56條（修正前）、第216 條、第
    215 條、第339 條第1 項、第55條（修正前）、第41條第1
    項前段（修正前），罰金罰鍰提高標準條例第1 條前段、第
    2條（刪除前）。
(二)、中華民國96年罪犯減刑條例第2 條第1 項第3 款、第7 條、
    第9 條。
五、協商判決有刑事訴訟法第455 條之4 第1 項第1 款於本訊問
    程序終結前，被告撤銷協商合意或檢察官撤回協商聲請者；
    第2款 被告協商之意思非出於自由意志者；第4 款被告所犯
    之罪非第455 條之2 第1 項所得以協商判決者；第6 款被告
    有其他較重之裁判上一罪之犯罪事實者；第7 款法院認應諭
    知免刑或免訴、不受理者情形之一及違反同條第2 項「法院
    應於協商合意範圍內為判決；法院為協商判決所科之刑，以
    宣告緩刑、2 年以下有期徒刑、拘役或罰金為限。」之規定
    外，不得上訴。
六、本件如得上訴，而如不服本件判決，得自收受判決送達之日
    起10日內，向本院提出上訴狀（須附繕本），上訴於第二審
    法院。
本案經檢察官甲○○到庭執行職務。
中　　華　　民　　國　　96　　年　　10　　月　　29　　日
                  刑事第六庭    法  官  李秋瑩
以上正本證明與原本無異。
                                書記官　邱明通
中　　華　　民　　國　　96　　年　　10　　月　　29　　日
附錄本案論罪科刑法條全文：
中華民國刑法第215條
從事業務之人，明知為不實之事項，而登載於其業務上作成之文
書，足以生損害於公眾或他人者，處3 年以下有期徒刑、拘役或
5 百元以下罰金。
中華民國刑法第216條
行使第 210 條至第 215 條之文書者，依偽造、變造文書或登載
不實事項或使登載不實事項之規定處斷。
中華民國刑法第339條
意圖為自己或第三人不法之所有，以詐術使人將本人或第三人之
物交付者，處5 年以下有期徒刑、拘役或科或併科1 千元以下罰
金。
以前項方法得財產上不法之利益或使第三人得之者，亦同。
前二項之未遂犯罰之。
附表：
┌──┬────┬────┬──────┬───────┐
│    │        │        │            │              │
│編號│病患姓名│就診日期│費用申報情形│詐領金額      │
│    │        │        │            │              │
├──┼────┼────┼──────┼───────┤
│    │        │        │            │              │
│ 1  │張鑑羲  │95.01.02│牙位26、27，│1,800點（元） │
│    │        │95.05.08│牙位36、37，│              │
│    │        │        │銀粉充填（單│              │
│    │        │        │價450點×4）│              │
├──┼────┼────┼──────┼───────┤
│ 2  │陳素貞  │94.0.17 │牙位16、17銀│  900點（元） │
│    │        │        │粉充填（單價│              │
│    │        │        │450點×2）  │              │
├──┼────┼────┼──────┼───────┤
│ 3  │陳菀莉  │94.02.01│牙位26、37簡│  500點（元） │
│    │        │        │單性拔牙（單│              │
│    │        │        │價500點）   │              │
├──┼────┼────┼──────┼───────┤
│ 4  │葉淑香  │94.03.01│牙位16簡單性│  500點（元） │
│    │        │        │拔牙（單價50│              │
│    │        │        │0點）       │              │
├──┼────┼────┼──────┼───────┤
│ 5  │黃厚勝  │94.01.11│牙位12複合樹│1,200點（元） │
│    │        │        │脂充填（單價│              │
│    │        │        │600點）     │              │
│    │        │94.02.17│牙位47銀粉充│              │
│    │        │        │填（單價600 │              │
│    │        │        │點）        │              │
├──┼────┼────┼──────┼───────┤
│ 6  │賴宗源  │94.06.04│牙位16、17銀│  900點（元） │
│    │        │        │粉充填（單價│              │
│    │        │        │450點×2）  │              │
├──┼────┼────┼──────┼───────┤
│ 7  │林貞治  │94.05.13│11、21前牙複│1,200點（元） │
│    │        │        │合樹脂充填（│              │
│    │        │        │單價600點×2│              │
│    │        │        │）          │              │
│    │        │94.11.21│26、36後牙複│1,200點（元） │
│    │        │        │合樹脂充填（│              │
│    │        │        │單價600點×2│              │
│    │        │        │）          │              │
│    │        │95.06.09│牙位37、38銀│  900點（元） │
│    │        │        │粉充填（單價│              │
│    │        │        │450點×2）  │              │
├──┼────┴────┴──────┴───────┤
│合計│                                  9,100點（元） │
└──┴────────────────────────┘
